【裁判字號】    89,易,2045
【裁判日期】    891222
【裁判案由】    毒品危害防制條例
【裁判全文】
臺灣桃園地方法院刑事判決                        八十九年度易字第二四五號
    公  訴  人  臺灣桃園地方法院檢察署檢察官
    被      告  甲○○
右列被告因毒品危害妨制條例案件，經檢察官提起公訴及移送併辦（八十九年度毒偵
字第三九九三號、四七六七、五０一九），本院判決如左：
    主  文
甲○○連續施用毒品，累犯，處有期徒刑柒月，扣案之第二級毒品安非他命（含包裝
重０‧四公克）沒收銷燬之。
    事  實
一、甲○○曾於民國八十四年間因毀棄損壞罪，經本院以八十四年度易字第四七八三
    號判決有期徒刑六月確定；並與所犯違反麻醉藥品管理條例案件，本院以八十五
    年易字第三三七五號判決確定所處之有期徒刑七月，由本院以八十六年度聲字第
    四五一號定應執行有期徒刑一年，於八十六年十月十七日執行完畢。又因施用毒
    品部分，經本院以八十八年度毒聲字第二八五九號裁定送觀察、勒戒後，認無繼
    續施用毒品之傾向，由臺灣桃園地方法院檢察署檢察官於民國八十八年七月十二
    日，以八十八年度偵字第五三五二號不起訴處分確定後，復於八十八年五月二十
    五日，因施用第二級毒品安非他命案件，再經本院以八十八年度第四九七九號裁
    定送觀察、勒戒後，認有繼續施用毒品之傾向，經臺灣桃園地方法院檢察署檢察
    官於八十八年十月一日，以八十八年度偵字第一三六九○號提起公訴並送強制戒
    治，由本院八十八年度易字第二六六三號判處有期徒刑四月，於八十九年一月二
    十四日確定。詎甲○○於停止戒治付保護管束期間仍不知警惕，另起概括之犯意
    於八十九年四月五日、六日間某時點起至至同年九月十三日回溯九十六個小時內
    之某時止，在臺灣地區各不詳之地點，連續多次施用第二級毒品安非他命，嗣先
    後於下述情況查悉或為警查獲：、八十九年四月八日，在臺灣桃園地方法院檢
    察署施用毒品犯受保護管束人採取之尿液，經檢驗後呈安非他命陽性反應。，
    八十九年八月二十九日十七時三十分，在桃園縣中壢市○○街五八號地下室住處
    為警查獲。、同年九月十三日二十時許，於上址住處再次為警查獲，並扣得第
    二級毒品安非他命一包（含包裝重０‧四公克）。
二、案經臺灣桃園地方法院檢察署檢察官自動檢舉偵查起訴及桃園縣警察局中壢分局
    暨大溪分局報告該署檢察官移送併辦。
    理  由
一、訊據被告甲○○對於八十九年四月五、六日間某時點施用第二級毒品安非他命一
    次之事實固直承不諱，惟否認有其餘部分犯行。惟查：被告於保護管束期之八十
    九年四月八日於臺灣桃園地方法院檢察署施用毒品犯受保護管束人當場採取之尿
    液、同年八月二十九日及九月十三日為警查獲時所採取之尿液，經送驗後呈第二
    級毒品安非他命之陽性反應，有臺灣檢驗科技股份有限公司濫用藥物尿液檢驗報
    告、桃園縣衛生局不法藥物尿液檢驗書在卷可稽。並參以被告於八十九年九月十
    三日二十時許，於上址住處為警於其行李箱內扣得之白色結晶物質一包，被告亦
    自承為安非他命、於警訊時自稱最近一次施用日期為「八十九年八月二十六日」
    及安非他命一經沾染反覆施用之慣常特性等情，足見，被告有於八十九年四月五
    日、六日間某時點起至至同年九月十三日回溯九十六個小時內某時點連續多次施
    用安非他命之事實，應可認定，此外另有第二級毒品安非他命一包（含包裝重０
    ‧四公克）扣案足佐。又查：被告曾因施用毒品部分，經本院以八十八年度毒聲
    字第二八五九號裁定送觀察、勒戒後，認無繼續施用毒品之傾向，由臺灣桃園地
    方法院檢察署檢察官於民國八十八年七月十二日，以八十八年度偵字第五三五二
    號不起訴處分確定後，復於八十八年五月二十五日，因施用第二級毒品安非他命
    案件，再經本院以八十八年度第四九七九號裁定送觀察、勒戒後，認有繼續施用
    毒品之傾向，經臺灣桃園地方法院檢察署檢察官於八十八年十月一日，以八十八
    年度偵字第一三六九○號提起公訴並送強制戒治，由本院八十八年度易字第二六
    六三號判處有期徒刑四月，於八十九年一月二十四日確定。有臺灣高等法院被告
    全國前案記錄表、不起訴處分書、判決書可按。事證明確，被告空言否認連續施
    用犯行，要屬飾詞卸責，洵不足採，其三犯以上施用第二級毒品之犯行，堪以認
    定。
二、核被告甲○○所為，係犯毒品危害防制條例第十條第二項之施用第二級毒品罪。
    被告先後多次施用第二級毒品犯行，時間密接、犯罪構成要件相同，顯係基於概
    括犯意為之，應依連續犯規定論處，並依法加重其刑。公訴人雖未就被告八十九
    年四月五、六日間某日以後至同年九月十三日回溯九十六小時之施用犯行起訴，
    惟此部分因與起訴經判決有罪部分，具有連續犯之裁判上一罪之關係，已如前述
    ，為起訴之效力所及，本院自得併予審理，附此敘明。末查：被告曾於民國八十
    四年間因毀棄損壞罪，經本院以八十四年度易字第四七八三號判決有期徒刑六月
    確定；並與所犯違反麻醉藥品管理條例案件，本院以八十五年易字第三三七五號
    判決確定所處之有期徒刑七月，由本院以八十六年度聲字第四五一號定應執行有
    期徒刑一年，於八十六年十月十七日執行完畢。有臺灣高等法院被告全國前案記
    錄表可按，茲於五年內再犯本案有期徒刑以上之罪，為累犯，應依刑法第四十七
    條之規定，遞加重其本刑。爰審酌被告犯罪之動機、施用毒品係自戕性犯罪尚乏
    直接被害人、品行、智識程度、迭經勒戒、戒治仍無法矯治其惡習及犯罪後坦承
    之態度等一切情狀，量處如主文所示之刑。扣案之白色結晶物質一包（含包裝重
    ０‧四公克），被告自承為安非他命，且其據以施用結果尿液確呈安非他命反應
    ，已於理由（一）欄敘明，足徵，確係第二級毒品安非他命，應依毒品危害防制
    條例第十八條第一項前段規定沒收銷燬之；其餘扣案物品，查無證據足資證明與
    本件犯罪之關連，且非屬違禁物，爰不為沒收之諭知，附此敘明。
據上論斷，應依刑事訴訟法第二百九十九條第一項前段、毒品危害防制條例第十條第
第二項、第十八條第一項前段、刑法第十一條前段、第五十六條、第四十七條，判決
如主文。
本案經檢察官魏雯祈到庭執行職務
中      華      民      國      八十九    年    十二    月    二十二    日
                                      臺灣桃園地方法院刑事第二庭
                                          法  官  江振義
右正本證明與原本無異。
如不服本判決，應於判決送達後十日內向本院提出上訴狀( 應附繕本 )，上訴於
臺灣高等法院。
                                          書記官  李劍龍
中        華        民        國   八十九   年   十二   月    二十七    日
附論罪科刑依據之法條：
毒品危害防制條例第十條第二項：
施用第二級毒品者，處三年以下有期徒刑。
毒品危害防制條例第十八條第一項
查獲之毒品及專供製造或施用毒品之器具，不問屬於犯人與否，均沒收銷燬之。但合
於醫藥或研究之用者，得不予銷燬。


司法院資訊處製作；財團法人民間司法改革基金會備份。
